臺灣士林地方法院民事裁定
110年度抗字第292號
抗  告  人  吳權玶
相  對  人  李宗儒
上列當事人間因本票裁定事件，抗告人對於中華民國110年9月30
日本院司法事務官所為110年度司票字第8802號裁定提起抗告，
本院裁定如下：
    主  文
抗告駁回。
抗告程序費用新臺幣壹仟元由抗告人負擔。
    理  由
一、按執票人向本票發票人行使追索權時，得聲請法院裁定後強
    制執行。在票據上簽名者，依票上所載文義負責。票據法第
    123條、第5條第1項分別定有明文。本票執票人依上開法條
    之規定，聲請法院裁定許可對發票人強制執行，係屬非訟事
    件程序，法院僅就形式上審查得否准許強制執行，此項裁定
    並無確定實體上法律關係存否之效力，如發票人就票據債務
    之存否有爭執時，應由發票人提起確認之訴，以資解決，最
    高法院56年台抗字第714號、57年台抗字第76號裁定可資參
    照。是法院辦理本票執票人聲請裁定准許向本票發票人強制
    執行事件，僅審查本票形式上要件是否具備，無庸亦無從審
    究本票原因關係債權是否存在之實體事項。而執票人之追索
    權已否罹於時效，核屬實體上爭執，抗告法院無權於非訟程
    序中予以審究。最高法院94年度台抗字第90號裁定同此見解
    。
二、本件相對人於原審主張：伊執有抗告人簽發如原審裁定附表
    所示之本票7紙（下稱系爭本票），並均免除作成拒絕證書
    ，詎屆期提示後未獲清償，爰依票據法第123條規定，聲請
    裁定許可強制執行，並據其於原審提出與所述相符之系爭本
    票為證，經原審審核後認為系爭本票之票據債務確已屆期，
    相對人得對發票人即抗告人行使追索權，而裁定准許強制執
    行（下稱原裁定）。
三、抗告意旨略以：原裁定附表編號1所示本票已逾3 年之時效
    ；又原裁定附表編號2-7所示本票所示金額合計新臺幣（下
    同）130萬元，連同編號1所示本票，伊已清償235萬300元，
    爰依法提起抗告，請求廢棄原裁定等語。
四、經查，相對人於原審提出之系爭本票，已具備本票應記載事
    項，而屬有效之本票，且已屆到期日，抗告人依法應給付全
    數票款，相對人聲請裁定准許強制執行，原審據以准許，於
    法核無不合；又抗告人主張原裁定附表編號1所示本票已逾3
     年之時效，抗告人已清償235萬300元等語，核屬對實體事
    項之抗辯，揆諸首揭說明，抗告人前揭所陳之主張，應另行
    提起訴訟解決，要非本件非訟程序所得審究，本院自仍應為
    許可強制執行之裁定。從而，抗告人以前開情詞提起本件抗
    告，為無理由，應予駁回。
五、爰裁定如主文。
中　　華　　民　　國　　110 　年　　12　　月　　14　　日
                  民事第二庭  法  官　蔡子琪
以上正本證明與原本無異。
如不服本裁定，僅得於收受本裁定正本送達後10日內，以適用法
規顯有錯誤為理由，向本院提出再抗告狀，（須附繕本一份及繳
納再抗告裁判費新台幣1,000 元），經本院許可後始可再抗告。
再抗告時應提出委任律師或具有律師資格之人之委任狀；委任有
律師資格者，另應附具律師資格證書及釋明委任人與受任人間有
民事訴訟法第466 條之1 第1 項但書或第2 項所定關係之釋明文
書影本。
中　　華　　民　　國　　110 　年　　12　　月　　14　　日
                              書記官　簡吟倫